臺灣嘉義地方法院嘉義簡易庭民事小額判決
111年度嘉小字第663號
原      告  陳澤恩  

被      告  吳家仁  



上列當事人間侵權行為損害賠償(交通)事件，本院於民國111年9
月23日言詞辯論終結，判決如下：
    主    文
被告應給付原告新臺幣18,640元。
原告其餘之訴駁回。
訴訟費用新臺幣1,000元由被告負擔新臺幣763元，餘由原告負擔
。
本判決第1項得假執行。
    理由要領
民事訴訟法第436條之8第1項規定「關於請求給付金錢或其他代
  替物或有價證券之訴訟，其標的金額或價額在新台幣十萬元以
  下者，適用本章所定之小額程序」，第436條之18第1項規定「
  判決書得僅記載主文，就當事人有爭執事項，於必要時得加記
  理由要領」。
本院依兩造之主張及舉證，判斷如下： 
㈠被告為交通事故之肇事因素，原告無肇事因素。
㈡車牌號碼0000-00號汽車非運輸業用，遭毀損時出廠已逾5年，
  修復費用新臺幣（下同）24,400元，包含零件6,400元、工資1
  8,000元，零件部分以附表所示定率遞減法計算折舊後為640元
  ，連同無庸折舊之其餘費用合計18,640元（計算式：640+18,0
  00＝18,640）。
㈢原告依侵權行為之法律關係，請求被告給付18,640元，為有理
  由，應予准許；逾此部分，為無理由，應予駁回。　
中　　華　　民　　國　　111 　年　　10　　月　　 7　　日
               臺灣嘉義地方法院嘉義簡易庭
                         法　官  廖政勝
以上正本係照原本作成。　　　　　　　　　　　　　　　　　
如不服本判決，應於判決送達後20日內，以其違背法令為理由（
表明判決所違背之法令及其具體內容，與依訴訟資料可認為判決
有違背法令之具體事實），向本院提出上訴狀，並按應送達於他
造之人數提出繕本或影本，及繳納第二審裁判費。
中　　華　　民　　國　　111 　年　　10　　月　 　7　　日
                         書記官  林金福
附表
依行政院所頒固定資產耐用年數表及固定資產折舊率之規定，【
非運輸業用客車、貨車】之耐用年數為5年，依定率遞減法每年
折舊1000分之369，另依營利事業所得稅查核準則第95條第6項規
定「固定資產提列折舊採用定率遞減法者，以1年為計算單位，
其使用期間未滿1 年者，按實際使用之月數相當於全年之比例計
算之，不滿1月者，以1月計」，上開【非運輸業用客車、貨車】
自出廠日迄本件車禍發生時，已使用逾5年，則零件扣除折舊後
之修復費用估定為640元。計算式：
折舊時間           金額
第1年折舊值        6,400×0.369=2,362
第1年折舊後價值    6,400-2,362=4,038
第2年折舊值        4,038×0.369=1,490
第2年折舊後價值    4,038-1,490=2,548
第3年折舊值        2,548×0.369=940
第3年折舊後價值    2,548-940=1,608
第4年折舊值        1,608×0.369=593
第4年折舊後價值    1,608-593=1,015
第5年折舊值        1,015×0.369=375
第5年折舊後價值    1,015-375=640